臺灣臺北地方法院民事判決
111年度訴字第2712號
原      告  泰熙爾扎娜世界寶礦石有限公司

兼法定代理  
人          張玉芳  
被      告  蔡玉純  
上列當事人間債務人異議之訴事件，本院判決如下：
    主  文
原告之訴駁回。
訴訟費用由原告負擔，其費用額確定為新臺幣貳萬零壹佰零柒元
。
    理  由
一、按原告之訴，有下列各款情形之一者，法院得不經言詞辯論
    ，逕以判決駁回之。但其情形可以補正者，審判長應定期間
    先命補正：一、當事人不適格或欠缺權利保護必要。二、依
    其所訴之事實，在法律上顯無理由。關於訴訟費用額，應併
    予確定。民事訴訟法第249條第2項、第249條之1第3項分別
    定有明文。又所謂原告之訴，依其所訴之事實，在法律上顯
    無理由者，係指依原告於訴狀內記載之事實觀之，在法律上
    顯然不能獲得勝訴之判決者而言（最高法院107年度台上字
    第1662號民事裁判意旨參照）。
二、原告起訴主張：被告係與訴外人泰熙爾汗與莊宥溱成立房屋
    租賃契約（下稱系爭租約），孰料，被告因與泰熙爾汗、莊
    宥溱發生租屋糾紛，卻將「非屬系爭租約當事人之原告二人
    」與「泰熙爾汗、莊宥溱」同列為被告，向本院臺北簡易庭
    提起110年度北簡字第16804號訴訟（下稱另案訴訟），經另
    案訴訟判決誤認原告二人亦為系爭租約契約當事人，而於民
    國111年1月27日為被告勝訴之判決（下稱另案判決）。嗣被
    告即持另案判決為執行名義，對原告二人等聲請強制執行，
    經本院以111年度司執字第17696號遷讓房屋等強制執行事件
    受理（下稱系爭執行事件）。原告二人並非系爭租約之當事
    人或保證人，另案判決卻將原告二人列為當事人，認原告二
    人亦應負責，其判決顯然有誤，爰依強制執行法第14條第1
    項規定提起異議之訴，請求撤銷系爭執行事件就原告二人之
    強制執行程序等語。
三、按「執行名義成立後，如有消滅或妨礙債權人請求之事由發
    生，債務人得於強制執行程序終結前，向執行法院對債權人
    提起異議之訴。如以裁判為執行名義時，其為異議原因之事
    實發生在前訴訟言詞辯論終結後者，亦得主張之。」強制執
    行法第14條第1項定有明文。所謂有消滅債權人請求之事由
    ，係指足以使執行名義之請求權及執行力消滅之原因事實而
    言。又債務人所主張消滅或妨害債權人請求之事由，須係發
    生在執行名義成立之後者始得為之。若主張之事由在執行名
    義成立之前即已存在，則為執行名義之裁判，縱有未當，亦
    非異議之訴所能救濟，亦即如係以裁判為執行名義時，其為
    異議原因之事實發生在前訴訟言詞辯論終結前者，縱該為執
    行名義之裁判有何不當，即與異議之訴之要件不符，即不得
    提起（最高法院97年度台上字第2653號民事裁判意旨參照）
    。經查，本件被告持另案判決為執行名義對原告二人聲請強
    制執行，而原告二人係依前開條項規定提起本件異議之訴，
    然其所主張之「其二人並非系爭租約之契約當事人或保證人
    」一節，核屬另案訴訟於111年1月11日言詞辯論終結前（參
    見北補卷第13頁另案判決第1頁）即已存在之事由，並非於
    本件執行名義（即另案判決）成立後始發生之消滅或妨礙債
    權人（即被告）請求之事由，揆諸前開說明，明顯不符得依
    強制執行法第14條第1項提起異議之訴之法定要件。
四、綜上所述，本件依原告二人起訴主張之事實，顯然不符合強
    制執行法第14條第1項異議之訴之要件，在法律上顯然不能
    獲得勝訴判決，為顯無理由，且無從補正。爰依前揭民事訴
    訟法第249條第2項第2款規定，不經言詞辯論，逕予判決駁
    回；並依同法第249條之1第3項規定，依附表確定原告二人
    應負擔之訴訟費用額如主文第2項所示。
五、訴訟費用負擔之依據：民事訴訟法第78條、第85條第1項前
    段。
中　　華　　民　　國　　111 　年　　6 　　月　　2 　　日
                  民事第二庭  法　官  林伊倫
以上正本係照原本作成。
如對本判決上訴，須於判決送達後20日內向本院提出上訴狀。如
委任律師提起上訴者，應一併繳納上訴審裁判費。
中　　華　　民　　國　　111 　年　　6 　　月　　2 　　日
                              書記官　黃品蓉

附表（列為訴訟費用之數額）
編號 項  目 金  額   （新臺幣） 備  註 1 裁判費 2萬107元 有本院自行收納款項收據為證 合    計  2萬107元